# Mariana Alvarez Lasso de la Vega

lassodi@gmail.com 5639.4992 044.55.2922.0090

# **PERFIL**

Énfasis en Diseño Gráfico, Diseño Multimedia y Web, Marketing Directo y diseño impreso.

Heriberto Frías 340 Int. 5 Col. Narvarte, 03020 México, D.F. Experiencia en prospección de clientes hasta cierre de cuenta, coordinación de proyectos hasta entera satisfacción del cliente, supervisión y seguimiento a proveedores.

# **EXPERIENCIA LABORAL**

#### **CACTUS SOLUCIONES CREATIVAS**

Codirectora General

Énfasis en: Soluciones de comunicación, diseño, publicidad y multimedia.

Febrero 2006 a la fecha

Clientes: L'Oréal, Smartmedia, Zurich, Grey Group, Fondo Unido México,

Mexican Business Web

#### **ESTILO Y MÁS**

Diseñadora Gráfica y multimedia

Énfasis en: Diseño impreso, preprensa y marketing directo.

Junio 2004 - Julio 2006

Clientes: BBVA Bancomer

#### **FREELANCE**

Énfasis en: Imagen corporativa y multimedia.

Agosto 2003 - Mayo 2004

Clientes: Mereti, 360° Soluciones Digitales, Express Car Wash, Tinna Dazza

#### **KADO DISEÑO**

Directora de Arte

Énfasis en: Coordinación y seguimiento de proyectos, manejo de personal,

trato directo con el cliente.

Julio 2002 - Julio 2003

#### **KADO DISEÑO**

Creativa

Énfasis en: Elaboración de proyectos editoriales y preprensa,

montajes en tiendas departamentales.

Septiembre 1999 - Junio 2002

Clientes: L'Oréal, Citizen, Mirage, Chanel, Mont Blanc

# FORMACIÓN ACADÉMICA

#### LICENCIATURA EN DISEÑO PUBLICITARIO

Centro de Estudios en Ciencias de la Comunicación 1998 - 2002 Titulada

### **DIPLOMADOS Y CURSOS**

• Diseño y Desarrollo de Sitios Web

Universidad Iberoamericana

Temario: Definición, construcción, publicación y promoción de páginas web. Mayo 2009 (135 horas)

• Desarrollo Web Sites Macromedia MX

Factor Digital

Temario: Fireworks MX, Flash MX, Design Techniques MX Dreamweaver MX Agosto 2005 (40 horas)

• Multimedia básica: Director 8 y Lingo

Curso particular

D.G. Arturo Rivas Amezcua

Profesor de la Universidad La Salle

Septiembre 2002 (80 horas)

Producción de Material Multimedia
Instituto Tecnológico y de Estudios Superiores de Monterrey
Director 8

Junio 2002 (20 horas)

• Publicaciones Digitales

Instituto Nacional de Bellas Artes

Escuela de Diseño

Unidad de Postgrado y Educación Continua

Temario: Acrobat, Flash, Fireworks y Dreamweaver

Marzo - agosto 2001 (150 horas)

• Técnicas Computarizadas para el Diseño

Instituto Nacional de Bellas Artes

Escuela de Diseño

Unidad de Postgrado y Educación Continua

Temario: Freehand, Illustrator, Quark-Xpress, Photoshop, Infini-D

Agosto 2000 - marzo 2001 (152 horas)

## IDIOMAS SOFTWARE